ACORDAO-COMPLETO-2405600

ACÓRDÃO DE RELAÇÃO

ACÓRDÃO DE RELAÇÃO 3912/2020 ATA 9/2020 - PRIMEIRA CÂMARA

Acórdão 3912/2020-TCU-Primeira Câmara
	Vistos, relacionados e discutidos estes autos de recurso de reconsideração, interposto por Luiz de Almeida Neves (R001, peça 101) , contra o Acórdão 4785/2019-TCU-Primeira Câmara (peça 80) , por meio do qual, esta Corte, julgou irregulares as contas do responsável e condenou-o solidariamente em débito;
	Considerando que a notificação da deliberação ocorreu em 25/11/2019 (peça 98) e que, o presente recurso foi interposto em 11/12/2019, expirado, portanto, o prazo de 15 (quinze) dias estabelecido no art. 33 da Lei 8.443/1992; 
	Considerando que o parágrafo único do art. 32 da Lei 8.443/92 e o § 2º do art. 285 do Regimento Interno do TCU não autoriza o conhecimento de recurso de reconsideração intempestivo, salvo em razão da superveniência de fatos novos; 
	Considerando que a análise do recurso pela Serur demonstrou que os elementos apresentados não suprem a exigência necessária para que seja relevada a intempestividade; 
	Considerando os pareceres uniformes da Secretaria de Recursos e do Ministério Público junto ao Tribunal no sentido do não-conhecimento do presente recurso, por ser intempestivo e não apresentar fatos novos; 
	Os Ministros do Tribunal de Contas da União, reunidos em Sessão de Primeira Câmara, ACORDAM, por unanimidade, com fundamento nos termos do artigo 33 da Lei 8.443/92, c/c o artigo 285, caput e §2º, do Regimento Interno do TCU, em não conhecer do recurso de reconsideração e dar ciência deste acórdão e da instrução, peça 102, ao recorrente.
1. Processo TC-Processo 016.265/2015-7 (TOMADA DE CONTAS ESPECIAL) 
	1.1. Responsáveis: Hamilton Alves Villar (XXX.849.722-XX) ; Luiz de Almeida Neves (XXX.869.532-XX) ; Raimundo Nonato M Marinho (XXX.095.093-XX) ; Sergio Cesar Moreno Serejo (XXX.276.422-XX) 
	1.2. Recorrente: Luiz de Almeida Neves (XXX.869.532-XX) 
	1.3. Entidade: Município de Careiro - AM
	1.4. Relator: Ministro Walton Alencar Rodrigues
	1.5. Representante do Ministério Público: Subprocurador-Geral Lucas Rocha Furtado
	1.6. Relator da deliberação recorrida: Ministro-Substituto Marcos Bemquerer Costa
	1.7. Unidades Técnicas: Secretaria de Recursos (SERUR) ; Secretaria de Controle Externo de Tomada de Contas Especial (SecexTCE) .
	1.8. Representação legal: Pedro Cavalcante da Costa (7292/OAB-AM) , Sergio Cesar Moreno Serejo; Henrique Franca Silva (7307/OAB-AM) e outros;
	1.9. Determinações/Recomendações/Orientações: não há.

Primeira Câmara

Município de Careiro - AM

Hamilton Alves Villar (XXX.849.722-XX); Luiz de Almeida Neves (XXX.869.532-XX); Raimundo Nonato M Marinho (XXX.095.093-XX); Sergio Cesar Moreno Serejo (XXX.276.422-XX)

ACORDAO-COMPLETO-2415065

Acórdão 6892/2020 - Primeira Câmara

WALTON ALENCAR RODRIGUES

Ministro-Substituto Marcos Bemquerer Costa

Pedro Cavalcante da Costa (7292/OAB-AM), Sergio Cesar Moreno Serejo; Henrique Franca Silva (7307/OAB-AM) e outros;

Subprocurador-Geral Lucas Rocha Furtado

TOMADA DE CONTAS ESPECIAL (TCE)

Secretaria de Recursos (SERUR); Secretaria de Controle Externo de Tomada de Contas Especial (SecexTCE).